臺灣南投地方法院民事判決
111年度重訴字第50號
原      告  臺灣土地銀行股份有限公司

法定代理人  何英明  
訴訟代理人  張光銘  
被      告  順德茶業有限公司

兼  法  定
代  理  人  張素美  
被      告  林春財  
上列當事人間清償借款事件，本院於民國111年10月13日言詞辯
論終結，判決如下：
    主  文
被告應連帶給付原告新臺幣1,306萬8,400元，及自民國111年6月
11日起至清償日止，按週年利率百分之2.7計算之利息，暨自民
國111年7月12日起至清償日止，逾期在6個月内者按上開利率百
分之10、逾期超過6個月者按上開利率百分之20計算之違約金。
訴訟費用由被告連帶負擔。  
    事實及理由
壹、程序事項：
　　被告經合法通知，未於言詞辯論期日到場，核無民事訴訟法
    第386條所列各款情形，爰依原告之聲請，由其一造辯論而
    為判決。
貳、實體事項：　　
一、原告主張略以：
　㈠被告順德茶業有限公司（下稱順德公司）於民國108年1月28
    日偕同連帶保證人即被告張素美、林春財與原告簽立借據（
    指本院卷第11至12頁），向原告申辦貸款新臺幣（下同）1,
    600萬元（下稱系爭貸款），原告於同年2月11日即撥款1,60
    0萬元至被告順德公司帳戶內（因原告內部帳務，於同日區
    分為1200萬元、400萬元2筆名目撥款）。
　㈡系爭貸款之借款期間原約定為108年2月11日至109年2月11日
    ，自借款日起分12期，每期為1個月，應按期支付利息，且
    於109年2月11日到期，應返還本金；嗣於109年2月10日以變
    更借款契約書（指本院卷第13至14頁）將借款期間變更約定
    為108年2月11日至118年2月11日，自109年2月11日起分108
    期，每期為1個月，應按期平均攤還剩餘本金百分之70，於
    最後一期一次償還剩餘本金百分之30，且按期支付利息（依
    各期餘額計算金額）。系爭貸款之利率按原告公告指標利率
    （月調）百分之1.09，加計百分之1.61後，以週年利率百分
    之2.7計算，隨原告公告指標利率調整而連動調整。被告順
    德公司如未依約支付「本金」，系爭貸款即視為到期，如未
    依約支付「利息」，於原告定合理期間通知或催告被告後，
    系爭貸款亦視為到期。於未按期償還本金或支付利息時，除
    應支付利息外，另自逾期日起6個月以內部分，按原定利率
    百分之10、超過6個月之部分，按原定利率百分之20加付違
    約金。倘被告順德公司有任何一宗債務不依約清償本金時，
    被告順德公司對於原告所負一切債務視為全部到期。
　㈢然被告順德公司僅還本繳息至111年6月10日，即未再依約還
    本繳息，經原告以電話或函文催討未置理，依系爭貸款借據
    第10條第1項之約定，系爭貸款視為全部到期，被告自應依
    約返還尚積欠原告之本金1,306萬8,400元（依原告內部帳務
    ，區分為981萬1,300元、326萬7,100元2筆名目帳款）、自1
    11年6月11日起依前開借據約定利率計算之利息、111年7月1
    2日起依前開借據約定比率計算之違約金。
　㈣爰依消費借貸、連帶保證等法律關係，提起本件訴訟，並聲
    明：如主文第1項所示。
二、被告未於言詞辯論期日到場，亦未提出書狀為何聲明或抗辯
    。
三、本院之判斷：　
　㈠原告主張前開㈠㈡等事實，及被告順德公司就系爭貸款僅還本
    繳息至111年6月10日，即未再依約還本繳息，尚積欠原告本
    金1,306萬8,400元、自111年6月11日起依前開借據約定利率
    計算之利息、111年7月12日起之依前開借據約定比率計算之
    違約金等節，有借據、變更借款契約書、原告客戶放款主檔
    查詢單、往來明細查詢單、歷史交易明細查詢單、公告指標
    利率、請領貸款書為證（見本院卷第11至23、49至53頁）；
    且本院將記載有原告前開主張之起訴狀送達予被告後，亦未
    見被告就原告主張前開事實，有到庭或提出任何書狀為爭執
    之情；從而，原告主張前開事實，堪信為真實。
　㈡稱消費借貸者，謂當事人一方移轉金錢或其他代替物之所有
    權於他方，而約定他方以種類、品質、數量相同之物返還之
    契約；又借用人應於約定期限內，返還與借用物種類、品質
    、數量相同之物；利息或其他報償，應於契約所定期限支付
    之：遲延之債務，以支付金錢為標的者，債權人得請求依法
    定利率計算之遲延利息，但約定利率較高者，仍從其約定利
    率；當事人得約定債務人於債務不履行時，應支付違約金，
    民法第474條第1項、第478條前段、第477條前段、第233條
    第1項、第250條第1項定有明文。稱保證者，謂當事人約定
    ，一方於他方之債務人不履行債務時，由其代負履行責任之
    契約；保證債務，除契約另有訂定外，包含主債務之利息、
    違約金、損害賠償及其他從屬於主債務之負擔，民法第739
    條、第740條定有明文。連帶債務之債權人，得對債務人中
    之一人或數人或其全體，同時或先後請求全部或一部之給付
    ，民法第273條第1項亦有明文，是所謂「連帶」保證債務，
    係指保證人與主債務人負同一債務，對於債權人各負全部給
    付之責任者而言，此參照民法第272條第1項規定連帶債務之
    文義甚明（最高法院45年度台上字第1426號判決意旨參照）
    。經查：被告順德公司就系爭貸款僅還本繳息至111年6月10
    日，即未再依約還本繳息，尚積欠原告本金1,306萬8,400元
    （依原告內部帳務，區分為981萬1,300元、326萬7,100元2
    筆名目帳款）、自111年6月11日起依前開借據約定利率計算
    之利息、111年7月12日起依前開借據約定比率計算之違約金
    等節，已如前述，依前開規定及借據第10條第1項約定，系
    爭貸款視為全部到期，已屆清償期，被告順德公司應返還尚
    積欠原告之系爭貸款本金、利息、違約金。被告張素美、林
    春財為連帶保證人，應與被告順德公司負連帶給付責任。從
    而，原告依前開借據約定、前開規定及說明，請求被告連帶
    給付前開本金、利息、違約金，自屬有據。
四、綜上所述，原告依消費借貸及連帶保證之法律關係，請求被
    告應連帶給付1,306萬8,400元，及如主文第1項所示之利息
    、違約金，為有理由，均應予准許。
五、訴訟費用負擔之依據：民事訴訟法第85條第2項。
中　　華　　民　　國　　111 　年　　11　　月　　3 　　日
                 民事第二庭  法　官  葉峻石
以上正本係照原本作成。
如對本判決上訴，須於判決送達後20日內向本院提出上訴狀。如
委任律師提起上訴者，應一併繳納上訴審裁判費。
中　　華　　民　　國　　111 　年　　11　　月　　3 　　日
                              書記官  沈柏樺